William Francisco de Oliveira

Endereço: Rua Bento Munhoz da Rocha Neto, nº 2289 – Guaraituba - Paranaguá/PR Telefone: (41) 3424-0220 / (47) 9941-6364 - E-mail: william.petrobras@hotmail.com Carteira CNH AB / CREA nº 114469-0

Objetivo: Administrador, Planejamento, Fiscalização.

Resumo: Administrador. Grande experiência em supervisão de obras e projetos de engenharia e instalações. Planejamento e elaboração de cronogramas e definição de orçamentos. Realização de auditorias técnicas e comportamentais. Recebimento, armazenamento e aplicação de materiais, equipamentos e instrumentos, em relação ao atendimento às especificações técnicas. Cursos nas Normas Regulamentadoras NR 20, NR 33 e NR 35. Disponibilidade para viagens. Preferência de moradia em Joinville ou São Francisco do Sul.

Formação Acadêmica

- 2015 ANHANGUERA EDUCACIONAL
- Superior Completo Administração de Empresas;
- 2010 UDESC Centro de Ciências Tecnológicas (CCT)
- Superior Incompleto Tecnologia em Análise e Desenvolvimento de Sistemas;
 - 2005 a 2007 SENAI Serviço Nacional de Aprendizagem Industrial
 Ensino Médio e Técnico em Automação Industrial;

Experiência Profissional

- 2015-2016 (Abril) Fiscal de Obras III Setor: Paradas e Obras Contratec Engenharia PETROBRAS TRANSPORTE S.A TRANSPETRO Paranaguá/PR.
 Atribuição do cargo: Fiscalização dos serviços de manutenção de tanques de armazenamento
 de petróleo e derivados, obras de engenharia e instalações. Atendimento aos requisitos de
 projeto e SMS, dentro das condições de qualidade das normas Petrobras. Elaboração de
 relatórios diários de obras. Realização de auditorias comportamentais. Recebimento,
 armazenamento e aplicação de materiais, equipamentos e instrumentos, em relação ao
 atendimento às especificações técnicas. Analise de projetos de construção e montagem, e
 procedimentos de execução nas áreas de caldeiraria, inspeção e elétrica.
- 2013-2014 Técnico de Planejamento III Setor: Paradas e Obras Contratec Engenharia

 PETROBRAS TRANSPORTE S.A TRANSPETRO São Francisco do Sul/SC.

 Atribuição do Cargo: Planejamento e controle de obras de engenharia, tanques e instalações.

 Elaboração de memoriais descritivos e memórias de cálculos de pequenas obras, cadastro e monitoramento de processos licitatórios e contratos, acompanhamento de cronogramas físico-financeiros. Elaboração de orçamentos de obras e controle de custeio operacional;
 - 2012-2013 Assist. Administrativo III Setor: Apoio a Gestão Contratec Engenharia Ltda. - PETROBRAS TRANSPORTE S.A - TRANSPETRO - São Francisco do Sul/SC. Atribuição do Cargo: Documentação previdenciária e trabalhista, medição, transportes, segurança do trabalho, medições no sistema SAP de contratos, padronização, metodologia, formalização e fiscalização de contratos, conhecimento em relatórios diversos, contabilidade;

- 2009-2012 Assist. Administrativo III Setor: Contratação ACV Tecline Engenharia Ltda. - PETROBRAS TRANSPORTE S.A - TRANSPETRO - São Francisco do Sul/SC.
 Atribuição do Cargo: Gestão de processos licitatórios e contratações diretas com empresas de grande porte, padronização, metodologia, formalização de contratos e aditivos, conhecimento em sistema Petronect, relatórios diversos e arquivamentos;
- 2009 Operador de Rastreamento OpenTech Joinville/SC.
 Atribuição do Cargo: Funções que envolvem a monitoração de veículos de carga por satélite para diversos lugares do Brasil, interagindo e limitando acessos e paradas indevidas.
 Envolvimento com diversos softwares e grande responsabilidade por cargas de valores;
- 2009 Professor de Informática / Manutenção Cetelbras Educacional Joinville/SC
 Atribuição do Cargo: Ensino da manutenção de programas e sistemas implantados,

 componentes de hardware e software; monitoração da rede, pequenos reparos, problemas técnicos e operacionais, conforme os padrões e metodologias na área de informática;
 - 2008-2009 **Operador Noturno de Informática** Angeloni & Cia Ltda. Joinville/SC. Atribuição do Cargo: Conhecimentos de informática e administração, na finalização e inicialização dos processos de atualização do banco de dados e organização da loja;

Conhecimentos e Capacitações

- Administração (Gestão de processos licitatórios, documentação previdenciária e trabalhista, metodologia, formalização e fiscalização de contratos e aditivos, projetos, conhecimentos SISTEMA SAP, relatórios, medições, planejamento, consultoria);
- Informática (Sistemas operacionais, elaboração de planilhas e gráficos, aplicativos diversos, internet, instalação, formatação, manutenção, programação, MS Project, Excel e Word);
 - Automação (Programação de CLP e microprocessadores, instrumentação, eletrônica, robótica, manutenção, hidráulica, pneumática, PDCA, regras ISO9001, Qualidade 5S e SIS, inglês técnico, Normas ANSI, ISA, IEC, Redes industriais, SCADA, AUTOCAD);
 - **Segurança do Trabalho** (Normas NR, Controle de acidentes, incidentes, desvios e não conformidades, apoio a fiscalização, auditorias, relatórios de SMS e liderança);
 - NR 20 (16h) Segurança e saúde nos trabalhos com inflamáveis e combustíveis;
 - NR 33 (8h) Segurança e saúde nos trabalhos em espaços confinados;
 - NR 35 (8h) Trabalho em altura;
 - Curso Sistema Contrata e Petronect para Licitações Petrobras (16h);
 - Experiência na área de tanques de armazenamento de petróleo e derivados (teto fixo e flutuante), válvulas, dutos e terminais;
 - Apoio à emissão de Notas Fiscais e Logística de Materiais Sistema SAP/R3;
- Gerenciamento de obras no campo, conforme projetos, interpretação de Memoriais Descritivos;
 - Gestão da Qualidade (5S, PDCA), Análise e tratamento de riscos e anomalias;
 - Comprometimento, flexibilidade, criatividade, cooperativismo e aprendizado rápido;